Config:
  xerox:
    Gen: ../../../src/generator-gt-norm.xfst
    App: lookup

Tests:

   Lemma - kîskiswîw

      # Core 

      # Prs+Ind
      kîskiswîw+V+TA+Ind+1Sg+2SgO: kikîskisotin	# I play you
      kîskiswîw+V+TA+Ind+1Sg+3SgO: nikîskiswâw	# I play him/her
      kîskiswîw+V+TA+Ind+2Sg+1SgO: kikîskison	# you play me
      kîskiswîw+V+TA+Ind+2Sg+3SgO: kikîskiswâw	# you play him/her
      kîskiswîw+V+TA+Ind+3Sg+4Sg/PlO: kîskiswîw	# he/she plays another/others
      kîskiswîw+V+TA+Ind+4Sg/Pl+3SgO: [kîskisokow, kîskisok]	# another/others play him/her

      # Prs+Cnj
      PV/e+kîskiswîw+V+TA+Cnj+1Sg+2SgO: î-kîskisotân	# as I play you
      PV/e+kîskiswîw+V+TA+Cnj+1Sg+3SgO: î-kîskiswak	# as I play him/her
      PV/e+kîskiswîw+V+TA+Cnj+2Sg+1SgO: î-kîskisothan	# as you play me
      PV/e+kîskiswîw+V+TA+Cnj+2Sg+3SgO: î-kîskiswat	# as you play him/her
      PV/e+kîskiswîw+V+TA+Cnj+3Sg+4Sg/PlO: î-kîskiswât	# as he/she plays another/others
      PV/e+kîskiswîw+V+TA+Cnj+4Sg/Pl+3SgO: î-kîskisokot	# as another/others play him/her

      # Imp
      kîskiswîw+V+TA+Imp+Imm+2Sg+1SgO: kîskison	# (you) play me now
      kîskiswîw+V+TA+Imp+Imm+2Sg+3SgO: kîskis	# (you) play him/her now
      

      # Prs # Ind

      # 1Sg
      kîskiswîw+V+TA+Ind+1Sg+2SgO: kikîskisotin	# I play you
      kîskiswîw+V+TA+Ind+1Sg+3SgO: nikîskiswâw	# I play him/her
      kîskiswîw+V+TA+Ind+1Sg+2PlO: kikîskisotinâwâw	# I play you all
      kîskiswîw+V+TA+Ind+1Sg+3PlO: nikîskiswâwak	# I play them
      kîskiswîw+V+TA+Ind+1Sg+4Sg/PlO: nikîskisomâwa	# I play another/others

      # 2Sg
      kîskiswîw+V+TA+Ind+2Sg+1SgO: kikîskison	# you play me
      kîskiswîw+V+TA+Ind+2Sg+3SgO: kikîskiswâw	# you play him/her
      kîskiswîw+V+TA+Ind+2Sg+1PlO: kikîskisonân	# you play us
      kîskiswîw+V+TA+Ind+2Sg+3PlO: kikîskiswâwak	# you play them
      kîskiswîw+V+TA+Ind+2Sg+4Sg/PlO: kikîskisomâwa	# you play another/others

      # 3Sg
      kîskiswîw+V+TA+Ind+2Sg+1SgO: kikîskison	# you play me
      kîskiswîw+V+TA+Ind+3Sg+2SgO: kikîskisok	# he/she plays you
      kîskiswîw+V+TA+Ind+2Sg+1PlO: kikîskisonân	# you play us
      kîskiswîw+V+TA+Ind+3Sg+12PlO: kikîskisokonaw	# he/she plays you and us
      kîskiswîw+V+TA+Ind+3Sg+2PlO: kikîskisokowâw	# he/she plays you all
      kîskiswîw+V+TA+Ind+2Sg+3PlO: kikîskiswâwak	# you play them
      kîskiswîw+V+TA+Ind+2Sg+4Sg/PlO: kikîskisomâwa	# you play another/others
      kîskiswîw+V+TA+Ind+3Sg+5Sg/PlO: kîskisomîw	# he/she plays yet another/others

      # 1Pl
      kîskiswîw+V+TA+Ind+1Pl+2SgO: kikîskisotinân	# we play you
      kîskiswîw+V+TA+Ind+1Pl+3SgO: nikîskiswânân	# we play him/her
      kîskiswîw+V+TA+Ind+1Pl+2PlO: kikîskisotinân	# we play you all
      kîskiswîw+V+TA+Ind+1Pl+3PlO: nikîskiswânânak	# we play them
      kîskiswîw+V+TA+Ind+1Pl+4Sg/PlO: nikîskisomânâna	# we play another/others

      # 12Pl
      kîskiswîw+V+TA+Ind+12Pl+3SgO: kikîskiswânaw	# we and you play him/her
      kîskiswîw+V+TA+Ind+12Pl+3PlO: kikîskiswânawak	# we and you play them
      kîskiswîw+V+TA+Ind+12Pl+4Sg/PlO: kikîskisomânawa	# we and you play another/others

      # 2Pl
      kîskiswîw+V+TA+Ind+2Pl+1SgO: kikîskisonâwâw	# you all play me
      kîskiswîw+V+TA+Ind+2Pl+3SgO: kikîskiswâwâw	# you all play him/her
      kîskiswîw+V+TA+Ind+2Pl+1PlO: kikîskisonân	# you all play us
      kîskiswîw+V+TA+Ind+2Pl+3PlO: kikîskiswâwâwak	# you all play them
      kîskiswîw+V+TA+Ind+2Pl+4Sg/PlO: kikîskisomâwâwa	# you all play another/others

      # 3Pl
      kîskiswîw+V+TA+Ind+3Pl+1SgO: [nikîskisokowak, nikîskisokwak]	# they play me
      kîskiswîw+V+TA+Ind+3Pl+2SgO: [kikîskisokowak, kikîskisokwak]	# they play you
      kîskiswîw+V+TA+Ind+3Pl+1PlO: nikîskisokonânak	# they play us
      kîskiswîw+V+TA+Ind+3Pl+12PlO: kikîskisokonawak	# they play you and us
      kîskiswîw+V+TA+Ind+3Pl+2PlO: kikîskisokowâwak	# they play you all
      kîskiswîw+V+TA+Ind+3Pl+4Sg/PlO: kîskiswîwak	# they play another/others
      kîskiswîw+V+TA+Ind+3Pl+5Sg/PlO: kîskisomîwak	# they play yet another/others

      # 4Sg/Pl
      kîskiswîw+V+TA+Ind+4Sg/Pl+1SgO: nikîskisokothiwa	# another/others play me
      kîskiswîw+V+TA+Ind+4Sg/Pl+2SgO: kikîskisokothiwa	# another/others play you
      kîskiswîw+V+TA+Ind+4Sg/Pl+3SgO: [kîskisokow, kîskisok]	# another/others play him/her
      kîskiswîw+V+TA+Ind+4Sg/Pl+1PlO: nikîskisokonâna	# another/others play us
      kîskiswîw+V+TA+Ind+4Sg/Pl+12PlO: kikîskisokonawa	# another/others play you and us
      kîskiswîw+V+TA+Ind+4Sg/Pl+2PlO: kikîskisokowâwa	# another/others play you all
      kîskiswîw+V+TA+Ind+4Sg/Pl+3PlO: [kîskisokowak, kîskisokwak]	# another/others play them
      kîskiswîw+V+TA+Ind+4Sg/Pl+5Sg/PlO: kîskiswîthiwa	# another/others play yet another/others

      # 5Sg/Pl
      kîskiswîw+V+TA+Ind+5Sg/Pl+4Sg/PlO: kîskisokothiwa	# yet another/others play another/others

      # X
      kîskiswîw+V+TA+Ind+X+1SgO: nikîskisokawin	# someone plays me
      kîskiswîw+V+TA+Ind+X+2SgO: kikîskisokawin	# someone plays you
      kîskiswîw+V+TA+Ind+X+3SgO: kîskiswâw	# someone plays him/her
      kîskiswîw+V+TA+Ind+X+1PlO: nikîskisokawinân	# someone plays us
      kîskiswîw+V+TA+Ind+X+12PlO: [kikîskisokawinaw, kikîskisokawinânaw]	# someone plays you and us
      kîskiswîw+V+TA+Ind+X+2PlO: kikîskisokawinâwâw	# someone plays you all
      kîskiswîw+V+TA+Ind+X+3PlO: kîskiswâwak	# someone plays them
      kîskiswîw+V+TA+Ind+X+4Sg/PlO: kîskiswâthiwa	# someone plays another/others

      # 0Sg/Pl
      kîskiswîw+V+TA+Ind+0Sg/Pl+1SgO: kîskiswîw+V+TA+Ind+0Sg/Pl+1SgO
      kîskiswîw+V+TA+Ind+0Sg/Pl+2SgO: kîskiswîw+V+TA+Ind+0Sg/Pl+2SgO
      kîskiswîw+V+TA+Ind+0Sg/Pl+3SgO: kîskiswîw+V+TA+Ind+0Sg/Pl+3SgO
      kîskiswîw+V+TA+Ind+0Sg/Pl+1PlO: kîskiswîw+V+TA+Ind+0Sg/Pl+1PlO
      kîskiswîw+V+TA+Ind+0Sg/Pl+12PlO: kîskiswîw+V+TA+Ind+0Sg/Pl+12PlO
      kîskiswîw+V+TA+Ind+0Sg/Pl+2PlO: kîskiswîw+V+TA+Ind+0Sg/Pl+2PlO
      kîskiswîw+V+TA+Ind+0Sg/Pl+3PlO: kîskiswîw+V+TA+Ind+0Sg/Pl+3PlO
      kîskiswîw+V+TA+Ind+0Sg/Pl+4Sg/PlO: kîskiswîw+V+TA+Ind+0Sg/Pl+4Sg/PlO
      

      # Prs # Cnj

      # 1Sg
      PV/e+kîskiswîw+V+TA+Cnj+1Sg+2SgO: î-kîskisotân	# as I play you
      PV/e+kîskiswîw+V+TA+Cnj+1Sg+3SgO: î-kîskiswak	# as I play him/her
      PV/e+kîskiswîw+V+TA+Cnj+1Sg+2PlO: î-kîskisotakok	# as I play you all
      PV/e+kîskiswîw+V+TA+Cnj+1Sg+3PlO: î-kîskiswakik	# as I play them
      PV/e+kîskiswîw+V+TA+Cnj+1Sg+4Sg/PlO: î-kîskisomak	# as I play another/others

      # 2Sg
      PV/e+kîskiswîw+V+TA+Cnj+2Sg+1SgO: î-kîskisothan	# as you play me
      PV/e+kîskiswîw+V+TA+Cnj+2Sg+3SgO: î-kîskiswat	# as you play him/her
      PV/e+kîskiswîw+V+TA+Cnj+2Sg+1PlO: î-kîskisothâhk	# as you play us
      PV/e+kîskiswîw+V+TA+Cnj+2Sg+3PlO: î-kîskiswacik	# as you play them
      PV/e+kîskiswîw+V+TA+Cnj+2Sg+4Sg/PlO: î-kîskisomat	# as you play another/others

      # 3Sg
      PV/e+kîskiswîw+V+TA+Cnj+2Sg+1SgO: î-kîskisothan	# as you play me
      PV/e+kîskiswîw+V+TA+Cnj+3Sg+2SgO: î-kîskisosk	# as he/she plays you
      PV/e+kîskiswîw+V+TA+Cnj+2Sg+1PlO: î-kîskisothâhk	# as you play us
      PV/e+kîskiswîw+V+TA+Cnj+3Sg+12PlO: î-kîskisokothahk	# as he/she plays you and us
      PV/e+kîskiswîw+V+TA+Cnj+3Sg+2PlO: î-kîskisokothîk	# as he/she plays you all
      PV/e+kîskiswîw+V+TA+Cnj+2Sg+3PlO: î-kîskiswacik	# as you play them
      PV/e+kîskiswîw+V+TA+Cnj+2Sg+4Sg/PlO: î-kîskisomat	# as you play another/others
      PV/e+kîskiswîw+V+TA+Cnj+3Sg+5Sg/PlO: î-kîskisomât	# as he/she plays yet another/others

      # 1Pl
      PV/e+kîskiswîw+V+TA+Cnj+1Pl+2SgO: î-kîskisotâhk	# as we play you
      PV/e+kîskiswîw+V+TA+Cnj+1Pl+3SgO: î-kîskiswâthâhk	# as we play him/her
      PV/e+kîskiswîw+V+TA+Cnj+1Pl+2PlO: î-kîskisotâhk	# as we play you all
      PV/e+kîskiswîw+V+TA+Cnj+1Pl+3PlO: î-kîskiswâthâhkik	# as we play them
      PV/e+kîskiswîw+V+TA+Cnj+1Pl+4Sg/PlO: î-kîskisomâthâhk	# as we play another/others

      # 12Pl
      PV/e+kîskiswîw+V+TA+Cnj+12Pl+3SgO: î-kîskiswâthahk	# as we and you play him/her
      PV/e+kîskiswîw+V+TA+Cnj+12Pl+3PlO: î-kîskiswâthahkok	# as we and you play them
      PV/e+kîskiswîw+V+TA+Cnj+12Pl+4Sg/PlO: î-kîskisomâthahk	# as we and you play another/others

      # 2Pl
      PV/e+kîskiswîw+V+TA+Cnj+2Pl+1SgO: î-kîskisothîk	# as you all play me
      PV/e+kîskiswîw+V+TA+Cnj+2Pl+3SgO: î-kîskiswâthîk	# as you all play him/her
      PV/e+kîskiswîw+V+TA+Cnj+2Pl+1PlO: î-kîskisothâhk	# as you all play us
      PV/e+kîskiswîw+V+TA+Cnj+2Pl+3PlO: î-kîskiswâthîkok	# as you all play them
      PV/e+kîskiswîw+V+TA+Cnj+2Pl+4Sg/PlO: î-kîskisomâthîk	# as you all play another/others

      # 3Pl
      PV/e+kîskiswîw+V+TA+Cnj+3Pl+1SgO: î-kîskisocik	# as they play me
      PV/e+kîskiswîw+V+TA+Cnj+3Pl+2SgO: î-kîskisoskik	# as they play you
      PV/e+kîskiswîw+V+TA+Cnj+3Pl+1PlO: î-kîskisokothâhkik	# as they play us
      PV/e+kîskiswîw+V+TA+Cnj+3Pl+12PlO: î-kîskisokothahkok	# as they play you and us
      PV/e+kîskiswîw+V+TA+Cnj+3Pl+2PlO: î-kîskisokothîkok	# as they play you all
      PV/e+kîskiswîw+V+TA+Cnj+3Pl+4Sg/PlO: î-kîskiswâcik	# as they play another/others
      PV/e+kîskiswîw+V+TA+Cnj+3Pl+5Sg/PlO: î-kîskisomâcik	# as they play yet another/others

      # 4Sg/Pl
      PV/e+kîskiswîw+V+TA+Cnj+4Sg/Pl+1SgO: î-kîskisomit	# as another/others play me
      PV/e+kîskiswîw+V+TA+Cnj+4Sg/Pl+2SgO: î-kîskisomisk	# as another/others play you
      PV/e+kîskiswîw+V+TA+Cnj+4Sg/Pl+3SgO: î-kîskisokot	# as another/others play him/her
      PV/e+kîskiswîw+V+TA+Cnj+4Sg/Pl+1PlO: î-kîskisokothâhk	# as another/others play us
      PV/e+kîskiswîw+V+TA+Cnj+4Sg/Pl+12PlO: î-kîskisokothahk	# as another/others play you and us
      PV/e+kîskiswîw+V+TA+Cnj+4Sg/Pl+2PlO: î-kîskisokothîk	# as another/others play you all
      PV/e+kîskiswîw+V+TA+Cnj+4Sg/Pl+3PlO: î-kîskisokocik	# as another/others play them
      PV/e+kîskiswîw+V+TA+Cnj+4Sg/Pl+5Sg/PlO: î-kîskiswâthit	# as another/others play yet another/others

      # 5Sg/Pl
      PV/e+kîskiswîw+V+TA+Cnj+5Sg/Pl+4Sg/PlO: î-kîskisokothit	# as yet another/others play another/others

      # X
      PV/e+kîskiswîw+V+TA+Cnj+X+1SgO: î-kîskisokawithân	# as someone plays me
      PV/e+kîskiswîw+V+TA+Cnj+X+2SgO: î-kîskisokawithan	# as someone plays you
      PV/e+kîskiswîw+V+TA+Cnj+X+3SgO: î-kîskisoht	# as someone plays him/her
      PV/e+kîskiswîw+V+TA+Cnj+X+1PlO: î-kîskisokawithâhk	# as someone plays us
      PV/e+kîskiswîw+V+TA+Cnj+X+12PlO: î-kîskisokawithahk	# as someone plays you and us
      PV/e+kîskiswîw+V+TA+Cnj+X+2PlO: î-kîskisokawithîk	# as someone plays you all
      PV/e+kîskiswîw+V+TA+Cnj+X+3PlO: î-kîskisohcik	# as someone plays them
      PV/e+kîskiswîw+V+TA+Cnj+X+4Sg/PlO: î-kîskisomiht	# as someone plays another/others

      # 0Sg/Pl
      PV/e+kîskiswîw+V+TA+Cnj+0Sg/Pl+1SgO: PV/e+kîskiswîw+V+TA+Cnj+0Sg/Pl+1SgO
      PV/e+kîskiswîw+V+TA+Cnj+0Sg/Pl+2SgO: PV/e+kîskiswîw+V+TA+Cnj+0Sg/Pl+2SgO
      PV/e+kîskiswîw+V+TA+Cnj+0Sg/Pl+3SgO: PV/e+kîskiswîw+V+TA+Cnj+0Sg/Pl+3SgO
      PV/e+kîskiswîw+V+TA+Cnj+0Sg/Pl+1PlO: PV/e+kîskiswîw+V+TA+Cnj+0Sg/Pl+1PlO
      PV/e+kîskiswîw+V+TA+Cnj+0Sg/Pl+12PlO: PV/e+kîskiswîw+V+TA+Cnj+0Sg/Pl+12PlO
      PV/e+kîskiswîw+V+TA+Cnj+0Sg/Pl+2PlO: PV/e+kîskiswîw+V+TA+Cnj+0Sg/Pl+2PlO
      PV/e+kîskiswîw+V+TA+Cnj+0Sg/Pl+3PlO: PV/e+kîskiswîw+V+TA+Cnj+0Sg/Pl+3PlO
      PV/e+kîskiswîw+V+TA+Cnj+0Sg/Pl+4Sg/PlO: PV/e+kîskiswîw+V+TA+Cnj+0Sg/Pl+4Sg/PlO
      

      # Prt # Ind

      # 1Sg
      PV/ki+kîskiswîw+V+TA+Ind+1Sg+2SgO: kikî-kîskisotin	# I played you
      PV/ki+kîskiswîw+V+TA+Ind+1Sg+3SgO: nikî-kîskiswâw	# I played him/her
      PV/ki+kîskiswîw+V+TA+Ind+1Sg+2PlO: kikî-kîskisotinâwâw	# I played you all
      PV/ki+kîskiswîw+V+TA+Ind+1Sg+3PlO: nikî-kîskiswâwak	# I played them
      PV/ki+kîskiswîw+V+TA+Ind+1Sg+4Sg/PlO: nikî-kîskisomâwa	# I played another/others

      # 2Sg
      PV/ki+kîskiswîw+V+TA+Ind+2Sg+1SgO: kikî-kîskison	# you played me
      PV/ki+kîskiswîw+V+TA+Ind+2Sg+3SgO: kikî-kîskiswâw	# you played him/her
      PV/ki+kîskiswîw+V+TA+Ind+2Sg+1PlO: kikî-kîskisonân	# you played us
      PV/ki+kîskiswîw+V+TA+Ind+2Sg+3PlO: kikî-kîskiswâwak	# you played them
      PV/ki+kîskiswîw+V+TA+Ind+2Sg+4Sg/PlO: kikî-kîskisomâwa	# you played another/others

      # 3Sg
      PV/ki+kîskiswîw+V+TA+Ind+2Sg+1SgO: kikî-kîskison	# you played me
      PV/ki+kîskiswîw+V+TA+Ind+3Sg+2SgO: kikî-kîskisok	# he/she played you
      PV/ki+kîskiswîw+V+TA+Ind+2Sg+1PlO: kikî-kîskisonân	# you played us
      PV/ki+kîskiswîw+V+TA+Ind+3Sg+12PlO: kikî-kîskisokonaw	# he/she played you and us
      PV/ki+kîskiswîw+V+TA+Ind+3Sg+2PlO: kikî-kîskisokowâw	# he/she played you all
      PV/ki+kîskiswîw+V+TA+Ind+2Sg+3PlO: kikî-kîskiswâwak	# you played them
      PV/ki+kîskiswîw+V+TA+Ind+2Sg+4Sg/PlO: kikî-kîskisomâwa	# you played another/others
      PV/ki+kîskiswîw+V+TA+Ind+3Sg+5Sg/PlO: kî-kîskisomîw	# he/she played yet another/others

      # 1Pl
      PV/ki+kîskiswîw+V+TA+Ind+1Pl+2SgO: kikî-kîskisotinân	# we played you
      PV/ki+kîskiswîw+V+TA+Ind+1Pl+3SgO: nikî-kîskiswânân	# we played him/her
      PV/ki+kîskiswîw+V+TA+Ind+1Pl+2PlO: kikî-kîskisotinân	# we played you all
      PV/ki+kîskiswîw+V+TA+Ind+1Pl+3PlO: nikî-kîskiswânânak	# we played them
      PV/ki+kîskiswîw+V+TA+Ind+1Pl+4Sg/PlO: nikî-kîskisomânâna	# we played another/others

      # 12Pl
      PV/ki+kîskiswîw+V+TA+Ind+12Pl+3SgO: kikî-kîskiswânaw	# we and you played him/her
      PV/ki+kîskiswîw+V+TA+Ind+12Pl+3PlO: kikî-kîskiswânawak	# we and you played them
      PV/ki+kîskiswîw+V+TA+Ind+12Pl+4Sg/PlO: kikî-kîskisomânawa	# we and you played another/others

      # 2Pl
      PV/ki+kîskiswîw+V+TA+Ind+2Pl+1SgO: kikî-kîskisonâwâw	# you all played me
      PV/ki+kîskiswîw+V+TA+Ind+2Pl+3SgO: kikî-kîskiswâwâw	# you all played him/her
      PV/ki+kîskiswîw+V+TA+Ind+2Pl+1PlO: kikî-kîskisonân	# you all played us
      PV/ki+kîskiswîw+V+TA+Ind+2Pl+3PlO: kikî-kîskiswâwâwak	# you all played them
      PV/ki+kîskiswîw+V+TA+Ind+2Pl+4Sg/PlO: kikî-kîskisomâwâwa	# you all played another/others

      # 3Pl
      PV/ki+kîskiswîw+V+TA+Ind+3Pl+1SgO: [nikî-kîskisokowak, nikî-kîskisokwak]	# they played me
      PV/ki+kîskiswîw+V+TA+Ind+3Pl+2SgO: [kikî-kîskisokowak, kikî-kîskisokwak]	# they played you
      PV/ki+kîskiswîw+V+TA+Ind+3Pl+1PlO: nikî-kîskisokonânak	# they played us
      PV/ki+kîskiswîw+V+TA+Ind+3Pl+12PlO: kikî-kîskisokonawak	# they played you and us
      PV/ki+kîskiswîw+V+TA+Ind+3Pl+2PlO: kikî-kîskisokowâwak	# they played you all
      PV/ki+kîskiswîw+V+TA+Ind+3Pl+4Sg/PlO: kî-kîskiswîwak	# they played another/others
      PV/ki+kîskiswîw+V+TA+Ind+3Pl+5Sg/PlO: kî-kîskisomîwak	# they played yet another/others

      # 4Sg/Pl
      PV/ki+kîskiswîw+V+TA+Ind+4Sg/Pl+1SgO: nikî-kîskisokothiwa	# another/others played me
      PV/ki+kîskiswîw+V+TA+Ind+4Sg/Pl+2SgO: kikî-kîskisokothiwa	# another/others played you
      PV/ki+kîskiswîw+V+TA+Ind+4Sg/Pl+3SgO: [kî-kîskisokow, kî-kîskisok]	# another/others played him/her
      PV/ki+kîskiswîw+V+TA+Ind+4Sg/Pl+1PlO: nikî-kîskisokonâna	# another/others played us
      PV/ki+kîskiswîw+V+TA+Ind+4Sg/Pl+12PlO: kikî-kîskisokonawa	# another/others played you and us
      PV/ki+kîskiswîw+V+TA+Ind+4Sg/Pl+2PlO: kikî-kîskisokowâwa	# another/others played you all
      PV/ki+kîskiswîw+V+TA+Ind+4Sg/Pl+3PlO: [kî-kîskisokowak, kî-kîskisokwak]	# another/others played them
      PV/ki+kîskiswîw+V+TA+Ind+4Sg/Pl+5Sg/PlO: kî-kîskiswîthiwa	# another/others played yet another/others

      # 5Sg/Pl
      PV/ki+kîskiswîw+V+TA+Ind+5Sg/Pl+4Sg/PlO: kî-kîskisokothiwa	# yet another/others played another/others

      # X
      PV/ki+kîskiswîw+V+TA+Ind+X+1SgO: nikî-kîskisokawin	# someone played me
      PV/ki+kîskiswîw+V+TA+Ind+X+2SgO: kikî-kîskisokawin	# someone played you
      PV/ki+kîskiswîw+V+TA+Ind+X+3SgO: kî-kîskiswâw	# someone played him/her
      PV/ki+kîskiswîw+V+TA+Ind+X+1PlO: nikî-kîskisokawinân	# someone played us
      PV/ki+kîskiswîw+V+TA+Ind+X+12PlO: [kikî-kîskisokawinaw, kikî-kîskisokawinânaw]	# someone played you and us
      PV/ki+kîskiswîw+V+TA+Ind+X+2PlO: kikî-kîskisokawinâwâw	# someone played you all
      PV/ki+kîskiswîw+V+TA+Ind+X+3PlO: kî-kîskiswâwak	# someone played them
      PV/ki+kîskiswîw+V+TA+Ind+X+4Sg/PlO: kî-kîskiswâthiwa	# someone played another/others

      # 0Sg/Pl
      PV/ki+kîskiswîw+V+TA+Ind+0Sg/Pl+1SgO: PV/ki+kîskiswîw+V+TA+Ind+0Sg/Pl+1SgO
      PV/ki+kîskiswîw+V+TA+Ind+0Sg/Pl+2SgO: PV/ki+kîskiswîw+V+TA+Ind+0Sg/Pl+2SgO
      PV/ki+kîskiswîw+V+TA+Ind+0Sg/Pl+3SgO: PV/ki+kîskiswîw+V+TA+Ind+0Sg/Pl+3SgO
      PV/ki+kîskiswîw+V+TA+Ind+0Sg/Pl+1PlO: PV/ki+kîskiswîw+V+TA+Ind+0Sg/Pl+1PlO
      PV/ki+kîskiswîw+V+TA+Ind+0Sg/Pl+12PlO: PV/ki+kîskiswîw+V+TA+Ind+0Sg/Pl+12PlO
      PV/ki+kîskiswîw+V+TA+Ind+0Sg/Pl+2PlO: PV/ki+kîskiswîw+V+TA+Ind+0Sg/Pl+2PlO
      PV/ki+kîskiswîw+V+TA+Ind+0Sg/Pl+3PlO: PV/ki+kîskiswîw+V+TA+Ind+0Sg/Pl+3PlO
      PV/ki+kîskiswîw+V+TA+Ind+0Sg/Pl+4Sg/PlO: PV/ki+kîskiswîw+V+TA+Ind+0Sg/Pl+4Sg/PlO
      

      # Prt # Cnj

      # 1Sg
      PV/e+PV/ki+kîskiswîw+V+TA+Cnj+1Sg+2SgO: î-kî-kîskisotân	# as I played you
      PV/e+PV/ki+kîskiswîw+V+TA+Cnj+1Sg+3SgO: î-kî-kîskiswak	# as I played him/her
      PV/e+PV/ki+kîskiswîw+V+TA+Cnj+1Sg+2PlO: î-kî-kîskisotakok	# as I played you all
      PV/e+PV/ki+kîskiswîw+V+TA+Cnj+1Sg+3PlO: î-kî-kîskiswakik	# as I played them
      PV/e+PV/ki+kîskiswîw+V+TA+Cnj+1Sg+4Sg/PlO: î-kî-kîskisomak	# as I played another/others

      # 2Sg
      PV/e+PV/ki+kîskiswîw+V+TA+Cnj+2Sg+1SgO: î-kî-kîskisothan	# as you played me
      PV/e+PV/ki+kîskiswîw+V+TA+Cnj+2Sg+3SgO: î-kî-kîskiswat	# as you played him/her
      PV/e+PV/ki+kîskiswîw+V+TA+Cnj+2Sg+1PlO: î-kî-kîskisothâhk	# as you played us
      PV/e+PV/ki+kîskiswîw+V+TA+Cnj+2Sg+3PlO: î-kî-kîskiswacik	# as you played them
      PV/e+PV/ki+kîskiswîw+V+TA+Cnj+2Sg+4Sg/PlO: î-kî-kîskisomat	# as you played another/others

      # 3Sg
      PV/e+PV/ki+kîskiswîw+V+TA+Cnj+2Sg+1SgO: î-kî-kîskisothan	# as you played me
      PV/e+PV/ki+kîskiswîw+V+TA+Cnj+3Sg+2SgO: î-kî-kîskisosk	# as he/she played you
      PV/e+PV/ki+kîskiswîw+V+TA+Cnj+2Sg+1PlO: î-kî-kîskisothâhk	# as you played us
      PV/e+PV/ki+kîskiswîw+V+TA+Cnj+3Sg+12PlO: î-kî-kîskisokothahk	# as he/she played you and us
      PV/e+PV/ki+kîskiswîw+V+TA+Cnj+3Sg+2PlO: î-kî-kîskisokothîk	# as he/she played you all
      PV/e+PV/ki+kîskiswîw+V+TA+Cnj+2Sg+3PlO: î-kî-kîskiswacik	# as you played them
      PV/e+PV/ki+kîskiswîw+V+TA+Cnj+2Sg+4Sg/PlO: î-kî-kîskisomat	# as you played another/others
      PV/e+PV/ki+kîskiswîw+V+TA+Cnj+3Sg+5Sg/PlO: î-kî-kîskisomât	# as he/she played yet another/others

      # 1Pl
      PV/e+PV/ki+kîskiswîw+V+TA+Cnj+1Pl+2SgO: î-kî-kîskisotâhk	# as we played you
      PV/e+PV/ki+kîskiswîw+V+TA+Cnj+1Pl+3SgO: î-kî-kîskiswâthâhk	# as we played him/her
      PV/e+PV/ki+kîskiswîw+V+TA+Cnj+1Pl+2PlO: î-kî-kîskisotâhk	# as we played you all
      PV/e+PV/ki+kîskiswîw+V+TA+Cnj+1Pl+3PlO: î-kî-kîskiswâthâhkik	# as we played them
      PV/e+PV/ki+kîskiswîw+V+TA+Cnj+1Pl+4Sg/PlO: î-kî-kîskisomâthâhk	# as we played another/others

      # 12Pl
      PV/e+PV/ki+kîskiswîw+V+TA+Cnj+12Pl+3SgO: î-kî-kîskiswâthahk	# as we and you played him/her
      PV/e+PV/ki+kîskiswîw+V+TA+Cnj+12Pl+3PlO: î-kî-kîskiswâthahkok	# as we and you played them
      PV/e+PV/ki+kîskiswîw+V+TA+Cnj+12Pl+4Sg/PlO: î-kî-kîskisomâthahk	# as we and you played another/others

      # 2Pl
      PV/e+PV/ki+kîskiswîw+V+TA+Cnj+2Pl+1SgO: î-kî-kîskisothîk	# as you all played me
      PV/e+PV/ki+kîskiswîw+V+TA+Cnj+2Pl+3SgO: î-kî-kîskiswâthîk	# as you all played him/her
      PV/e+PV/ki+kîskiswîw+V+TA+Cnj+2Pl+1PlO: î-kî-kîskisothâhk	# as you all played us
      PV/e+PV/ki+kîskiswîw+V+TA+Cnj+2Pl+3PlO: î-kî-kîskiswâthîkok	# as you all played them
      PV/e+PV/ki+kîskiswîw+V+TA+Cnj+2Pl+4Sg/PlO: î-kî-kîskisomâthîk	# as you all played another/others

      # 3Pl
      PV/e+PV/ki+kîskiswîw+V+TA+Cnj+3Pl+1SgO: î-kî-kîskisocik	# as they played me
      PV/e+PV/ki+kîskiswîw+V+TA+Cnj+3Pl+2SgO: î-kî-kîskisoskik	# as they played you
      PV/e+PV/ki+kîskiswîw+V+TA+Cnj+3Pl+1PlO: î-kî-kîskisokothâhkik	# as they played us
      PV/e+PV/ki+kîskiswîw+V+TA+Cnj+3Pl+12PlO: î-kî-kîskisokothahkok	# as they played you and us
      PV/e+PV/ki+kîskiswîw+V+TA+Cnj+3Pl+2PlO: î-kî-kîskisokothîkok	# as they played you all
      PV/e+PV/ki+kîskiswîw+V+TA+Cnj+3Pl+4Sg/PlO: î-kî-kîskiswâcik	# as they played another/others
      PV/e+PV/ki+kîskiswîw+V+TA+Cnj+3Pl+5Sg/PlO: î-kî-kîskisomâcik	# as they played yet another/others

      # 4Sg/Pl
      PV/e+PV/ki+kîskiswîw+V+TA+Cnj+4Sg/Pl+1SgO: î-kî-kîskisomit	# as another/others played me
      PV/e+PV/ki+kîskiswîw+V+TA+Cnj+4Sg/Pl+2SgO: î-kî-kîskisomisk	# as another/others played you
      PV/e+PV/ki+kîskiswîw+V+TA+Cnj+4Sg/Pl+3SgO: î-kî-kîskisokot	# as another/others played him/her
      PV/e+PV/ki+kîskiswîw+V+TA+Cnj+4Sg/Pl+1PlO: î-kî-kîskisokothâhk	# as another/others played us
      PV/e+PV/ki+kîskiswîw+V+TA+Cnj+4Sg/Pl+12PlO: î-kî-kîskisokothahk	# as another/others played you and us
      PV/e+PV/ki+kîskiswîw+V+TA+Cnj+4Sg/Pl+2PlO: î-kî-kîskisokothîk	# as another/others played you all
      PV/e+PV/ki+kîskiswîw+V+TA+Cnj+4Sg/Pl+3PlO: î-kî-kîskisokocik	# as another/others played them
      PV/e+PV/ki+kîskiswîw+V+TA+Cnj+4Sg/Pl+5Sg/PlO: î-kî-kîskiswâthit	# as another/others played yet another/others

      # 5Sg/Pl
      PV/e+PV/ki+kîskiswîw+V+TA+Cnj+5Sg/Pl+4Sg/PlO: î-kî-kîskisokothit	# as yet another/others played another/others

      # X
      PV/e+PV/ki+kîskiswîw+V+TA+Cnj+X+1SgO: î-kî-kîskisokawithân	# as someone played me
      PV/e+PV/ki+kîskiswîw+V+TA+Cnj+X+2SgO: î-kî-kîskisokawithan	# as someone played you
      PV/e+PV/ki+kîskiswîw+V+TA+Cnj+X+3SgO: î-kî-kîskisoht	# as someone played him/her
      PV/e+PV/ki+kîskiswîw+V+TA+Cnj+X+1PlO: î-kî-kîskisokawithâhk	# as someone played us
      PV/e+PV/ki+kîskiswîw+V+TA+Cnj+X+12PlO: î-kî-kîskisokawithahk	# as someone played you and us
      PV/e+PV/ki+kîskiswîw+V+TA+Cnj+X+2PlO: î-kî-kîskisokawithîk	# as someone played you all
      PV/e+PV/ki+kîskiswîw+V+TA+Cnj+X+3PlO: î-kî-kîskisohcik	# as someone played them
      PV/e+PV/ki+kîskiswîw+V+TA+Cnj+X+4Sg/PlO: î-kî-kîskisomiht	# as someone played another/others

      # 0Sg/Pl
      PV/e+PV/ki+kîskiswîw+V+TA+Cnj+0Sg/Pl+1SgO: PV/e+PV/ki+kîskiswîw+V+TA+Cnj+0Sg/Pl+1SgO
      PV/e+PV/ki+kîskiswîw+V+TA+Cnj+0Sg/Pl+2SgO: PV/e+PV/ki+kîskiswîw+V+TA+Cnj+0Sg/Pl+2SgO
      PV/e+PV/ki+kîskiswîw+V+TA+Cnj+0Sg/Pl+3SgO: PV/e+PV/ki+kîskiswîw+V+TA+Cnj+0Sg/Pl+3SgO
      PV/e+PV/ki+kîskiswîw+V+TA+Cnj+0Sg/Pl+1PlO: PV/e+PV/ki+kîskiswîw+V+TA+Cnj+0Sg/Pl+1PlO
      PV/e+PV/ki+kîskiswîw+V+TA+Cnj+0Sg/Pl+12PlO: PV/e+PV/ki+kîskiswîw+V+TA+Cnj+0Sg/Pl+12PlO
      PV/e+PV/ki+kîskiswîw+V+TA+Cnj+0Sg/Pl+2PlO: PV/e+PV/ki+kîskiswîw+V+TA+Cnj+0Sg/Pl+2PlO
      PV/e+PV/ki+kîskiswîw+V+TA+Cnj+0Sg/Pl+3PlO: PV/e+PV/ki+kîskiswîw+V+TA+Cnj+0Sg/Pl+3PlO
      PV/e+PV/ki+kîskiswîw+V+TA+Cnj+0Sg/Pl+4Sg/PlO: PV/e+PV/ki+kîskiswîw+V+TA+Cnj+0Sg/Pl+4Sg/PlO
      

      # Fut+Int # Ind

      # 1Sg
      PV/wi+kîskiswîw+V+TA+Ind+1Sg+2SgO: kiwî-kîskisotin	# I am going to play you
      PV/wi+kîskiswîw+V+TA+Ind+1Sg+3SgO: niwî-kîskiswâw	# I am going to play him/her
      PV/wi+kîskiswîw+V+TA+Ind+1Sg+2PlO: kiwî-kîskisotinâwâw	# I am going to play you all
      PV/wi+kîskiswîw+V+TA+Ind+1Sg+3PlO: niwî-kîskiswâwak	# I am going to play them
      PV/wi+kîskiswîw+V+TA+Ind+1Sg+4Sg/PlO: niwî-kîskisomâwa	# I am going to play another/others

      # 2Sg
      PV/wi+kîskiswîw+V+TA+Ind+2Sg+1SgO: kiwî-kîskison	# you are going to play me
      PV/wi+kîskiswîw+V+TA+Ind+2Sg+3SgO: kiwî-kîskiswâw	# you are going to play him/her
      PV/wi+kîskiswîw+V+TA+Ind+2Sg+1PlO: kiwî-kîskisonân	# you are going to play us
      PV/wi+kîskiswîw+V+TA+Ind+2Sg+3PlO: kiwî-kîskiswâwak	# you are going to play them
      PV/wi+kîskiswîw+V+TA+Ind+2Sg+4Sg/PlO: kiwî-kîskisomâwa	# you are going to play another/others

      # 3Sg
      PV/wi+kîskiswîw+V+TA+Ind+2Sg+1SgO: kiwî-kîskison	# you are going to play me
      PV/wi+kîskiswîw+V+TA+Ind+3Sg+2SgO: kiwî-kîskisok	# he/she is going to play you
      PV/wi+kîskiswîw+V+TA+Ind+2Sg+1PlO: kiwî-kîskisonân	# you are going to play us
      PV/wi+kîskiswîw+V+TA+Ind+3Sg+12PlO: kiwî-kîskisokonaw	# he/she is going to play you and us
      PV/wi+kîskiswîw+V+TA+Ind+3Sg+2PlO: kiwî-kîskisokowâw	# he/she is going to play you all
      PV/wi+kîskiswîw+V+TA+Ind+2Sg+3PlO: kiwî-kîskiswâwak	# you are going to play them
      PV/wi+kîskiswîw+V+TA+Ind+2Sg+4Sg/PlO: kiwî-kîskisomâwa	# you are going to play another/others
      PV/wi+kîskiswîw+V+TA+Ind+3Sg+5Sg/PlO: wî-kîskisomîw	# he/she is going to play yet another/others

      # 1Pl
      PV/wi+kîskiswîw+V+TA+Ind+1Pl+2SgO: kiwî-kîskisotinân	# we are going to play you
      PV/wi+kîskiswîw+V+TA+Ind+1Pl+3SgO: niwî-kîskiswânân	# we are going to play him/her
      PV/wi+kîskiswîw+V+TA+Ind+1Pl+2PlO: kiwî-kîskisotinân	# we are going to play you all
      PV/wi+kîskiswîw+V+TA+Ind+1Pl+3PlO: niwî-kîskiswânânak	# we are going to play them
      PV/wi+kîskiswîw+V+TA+Ind+1Pl+4Sg/PlO: niwî-kîskisomânâna	# we are going to play another/others

      # 12Pl
      PV/wi+kîskiswîw+V+TA+Ind+12Pl+3SgO: kiwî-kîskiswânaw	# we and you are going to play him/her
      PV/wi+kîskiswîw+V+TA+Ind+12Pl+3PlO: kiwî-kîskiswânawak	# we and you are going to play them
      PV/wi+kîskiswîw+V+TA+Ind+12Pl+4Sg/PlO: kiwî-kîskisomânawa	# we and you are going to play another/others

      # 2Pl
      PV/wi+kîskiswîw+V+TA+Ind+2Pl+1SgO: kiwî-kîskisonâwâw	# you all are going to play me
      PV/wi+kîskiswîw+V+TA+Ind+2Pl+3SgO: kiwî-kîskiswâwâw	# you all are going to play him/her
      PV/wi+kîskiswîw+V+TA+Ind+2Pl+1PlO: kiwî-kîskisonân	# you all are going to play us
      PV/wi+kîskiswîw+V+TA+Ind+2Pl+3PlO: kiwî-kîskiswâwâwak	# you all are going to play them
      PV/wi+kîskiswîw+V+TA+Ind+2Pl+4Sg/PlO: kiwî-kîskisomâwâwa	# you all are going to play another/others

      # 3Pl
      PV/wi+kîskiswîw+V+TA+Ind+3Pl+1SgO: [niwî-kîskisokowak, niwî-kîskisokwak]	# they are going to play me
      PV/wi+kîskiswîw+V+TA+Ind+3Pl+2SgO: [kiwî-kîskisokowak, kiwî-kîskisokwak]	# they are going to play you
      PV/wi+kîskiswîw+V+TA+Ind+3Pl+1PlO: niwî-kîskisokonânak	# they are going to play us
      PV/wi+kîskiswîw+V+TA+Ind+3Pl+12PlO: kiwî-kîskisokonawak	# they are going to play you and us
      PV/wi+kîskiswîw+V+TA+Ind+3Pl+2PlO: kiwî-kîskisokowâwak	# they are going to play you all
      PV/wi+kîskiswîw+V+TA+Ind+3Pl+4Sg/PlO: wî-kîskiswîwak	# they are going to play another/others
      PV/wi+kîskiswîw+V+TA+Ind+3Pl+5Sg/PlO: wî-kîskisomîwak	# they are going to play yet another/others

      # 4Sg/Pl
      PV/wi+kîskiswîw+V+TA+Ind+4Sg/Pl+1SgO: niwî-kîskisokothiwa	# another/others are going to play me
      PV/wi+kîskiswîw+V+TA+Ind+4Sg/Pl+2SgO: kiwî-kîskisokothiwa	# another/others are going to play you
      PV/wi+kîskiswîw+V+TA+Ind+4Sg/Pl+3SgO: [wî-kîskisokow, wî-kîskisok]	# another/others are going to play him/her
      PV/wi+kîskiswîw+V+TA+Ind+4Sg/Pl+1PlO: niwî-kîskisokonâna	# another/others are going to play us
      PV/wi+kîskiswîw+V+TA+Ind+4Sg/Pl+12PlO: kiwî-kîskisokonawa	# another/others are going to play you and us
      PV/wi+kîskiswîw+V+TA+Ind+4Sg/Pl+2PlO: kiwî-kîskisokowâwa	# another/others are going to play you all
      PV/wi+kîskiswîw+V+TA+Ind+4Sg/Pl+3PlO: [wî-kîskisokowak, wî-kîskisokwak]	# another/others are going to play them
      PV/wi+kîskiswîw+V+TA+Ind+4Sg/Pl+5Sg/PlO: wî-kîskiswîthiwa	# another/others are going to play yet another/others

      # 5Sg/Pl
      PV/wi+kîskiswîw+V+TA+Ind+5Sg/Pl+4Sg/PlO: wî-kîskisokothiwa	# yet another/others are going to play another/others

      # X
      PV/wi+kîskiswîw+V+TA+Ind+X+1SgO: niwî-kîskisokawin	# someone is going to play me
      PV/wi+kîskiswîw+V+TA+Ind+X+2SgO: kiwî-kîskisokawin	# someone is going to play you
      PV/wi+kîskiswîw+V+TA+Ind+X+3SgO: wî-kîskiswâw	# someone is going to play him/her
      PV/wi+kîskiswîw+V+TA+Ind+X+1PlO: niwî-kîskisokawinân	# someone is going to play us
      PV/wi+kîskiswîw+V+TA+Ind+X+12PlO: [kiwî-kîskisokawinaw, kiwî-kîskisokawinânaw]	# someone is going to play you and us
      PV/wi+kîskiswîw+V+TA+Ind+X+2PlO: kiwî-kîskisokawinâwâw	# someone is going to play you all
      PV/wi+kîskiswîw+V+TA+Ind+X+3PlO: wî-kîskiswâwak	# someone is going to play them
      PV/wi+kîskiswîw+V+TA+Ind+X+4Sg/PlO: wî-kîskiswâthiwa	# someone is going to play another/others

      # 0Sg/Pl
      PV/wi+kîskiswîw+V+TA+Ind+0Sg/Pl+1SgO: PV/wi+kîskiswîw+V+TA+Ind+0Sg/Pl+1SgO
      PV/wi+kîskiswîw+V+TA+Ind+0Sg/Pl+2SgO: PV/wi+kîskiswîw+V+TA+Ind+0Sg/Pl+2SgO
      PV/wi+kîskiswîw+V+TA+Ind+0Sg/Pl+3SgO: PV/wi+kîskiswîw+V+TA+Ind+0Sg/Pl+3SgO
      PV/wi+kîskiswîw+V+TA+Ind+0Sg/Pl+1PlO: PV/wi+kîskiswîw+V+TA+Ind+0Sg/Pl+1PlO
      PV/wi+kîskiswîw+V+TA+Ind+0Sg/Pl+12PlO: PV/wi+kîskiswîw+V+TA+Ind+0Sg/Pl+12PlO
      PV/wi+kîskiswîw+V+TA+Ind+0Sg/Pl+2PlO: PV/wi+kîskiswîw+V+TA+Ind+0Sg/Pl+2PlO
      PV/wi+kîskiswîw+V+TA+Ind+0Sg/Pl+3PlO: PV/wi+kîskiswîw+V+TA+Ind+0Sg/Pl+3PlO
      PV/wi+kîskiswîw+V+TA+Ind+0Sg/Pl+4Sg/PlO: PV/wi+kîskiswîw+V+TA+Ind+0Sg/Pl+4Sg/PlO
      

      # Fut+Int # Cnj

      # 1Sg
      PV/e+PV/wi+kîskiswîw+V+TA+Cnj+1Sg+2SgO: î-wî-kîskisotân	# as I am going to play you
      PV/e+PV/wi+kîskiswîw+V+TA+Cnj+1Sg+3SgO: î-wî-kîskiswak	# as I am going to play him/her
      PV/e+PV/wi+kîskiswîw+V+TA+Cnj+1Sg+2PlO: î-wî-kîskisotakok	# as I am going to play you all
      PV/e+PV/wi+kîskiswîw+V+TA+Cnj+1Sg+3PlO: î-wî-kîskiswakik	# as I am going to play them
      PV/e+PV/wi+kîskiswîw+V+TA+Cnj+1Sg+4Sg/PlO: î-wî-kîskisomak	# as I am going to play another/others

      # 2Sg
      PV/e+PV/wi+kîskiswîw+V+TA+Cnj+2Sg+1SgO: î-wî-kîskisothan	# as you are going to play me
      PV/e+PV/wi+kîskiswîw+V+TA+Cnj+2Sg+3SgO: î-wî-kîskiswat	# as you are going to play him/her
      PV/e+PV/wi+kîskiswîw+V+TA+Cnj+2Sg+1PlO: î-wî-kîskisothâhk	# as you are going to play us
      PV/e+PV/wi+kîskiswîw+V+TA+Cnj+2Sg+3PlO: î-wî-kîskiswacik	# as you are going to play them
      PV/e+PV/wi+kîskiswîw+V+TA+Cnj+2Sg+4Sg/PlO: î-wî-kîskisomat	# as you are going to play another/others

      # 3Sg
      PV/e+PV/wi+kîskiswîw+V+TA+Cnj+2Sg+1SgO: î-wî-kîskisothan	# as you are going to play me
      PV/e+PV/wi+kîskiswîw+V+TA+Cnj+3Sg+2SgO: î-wî-kîskisosk	# as he/she is going to play you
      PV/e+PV/wi+kîskiswîw+V+TA+Cnj+2Sg+1PlO: î-wî-kîskisothâhk	# as you are going to play us
      PV/e+PV/wi+kîskiswîw+V+TA+Cnj+3Sg+12PlO: î-wî-kîskisokothahk	# as he/she is going to play you and us
      PV/e+PV/wi+kîskiswîw+V+TA+Cnj+3Sg+2PlO: î-wî-kîskisokothîk	# as he/she is going to play you all
      PV/e+PV/wi+kîskiswîw+V+TA+Cnj+2Sg+3PlO: î-wî-kîskiswacik	# as you are going to play them
      PV/e+PV/wi+kîskiswîw+V+TA+Cnj+2Sg+4Sg/PlO: î-wî-kîskisomat	# as you are going to play another/others
      PV/e+PV/wi+kîskiswîw+V+TA+Cnj+3Sg+5Sg/PlO: î-wî-kîskisomât	# as he/she is going to play yet another/others

      # 1Pl
      PV/e+PV/wi+kîskiswîw+V+TA+Cnj+1Pl+2SgO: î-wî-kîskisotâhk	# as we are going to play you
      PV/e+PV/wi+kîskiswîw+V+TA+Cnj+1Pl+3SgO: î-wî-kîskiswâthâhk	# as we are going to play him/her
      PV/e+PV/wi+kîskiswîw+V+TA+Cnj+1Pl+2PlO: î-wî-kîskisotâhk	# as we are going to play you all
      PV/e+PV/wi+kîskiswîw+V+TA+Cnj+1Pl+3PlO: î-wî-kîskiswâthâhkik	# as we are going to play them
      PV/e+PV/wi+kîskiswîw+V+TA+Cnj+1Pl+4Sg/PlO: î-wî-kîskisomâthâhk	# as we are going to play another/others

      # 12Pl
      PV/e+PV/wi+kîskiswîw+V+TA+Cnj+12Pl+3SgO: î-wî-kîskiswâthahk	# as we and you are going to play him/her
      PV/e+PV/wi+kîskiswîw+V+TA+Cnj+12Pl+3PlO: î-wî-kîskiswâthahkok	# as we and you are going to play them
      PV/e+PV/wi+kîskiswîw+V+TA+Cnj+12Pl+4Sg/PlO: î-wî-kîskisomâthahk	# as we and you are going to play another/others

      # 2Pl
      PV/e+PV/wi+kîskiswîw+V+TA+Cnj+2Pl+1SgO: î-wî-kîskisothîk	# as you all are going to play me
      PV/e+PV/wi+kîskiswîw+V+TA+Cnj+2Pl+3SgO: î-wî-kîskiswâthîk	# as you all are going to play him/her
      PV/e+PV/wi+kîskiswîw+V+TA+Cnj+2Pl+1PlO: î-wî-kîskisothâhk	# as you all are going to play us
      PV/e+PV/wi+kîskiswîw+V+TA+Cnj+2Pl+3PlO: î-wî-kîskiswâthîkok	# as you all are going to play them
      PV/e+PV/wi+kîskiswîw+V+TA+Cnj+2Pl+4Sg/PlO: î-wî-kîskisomâthîk	# as you all are going to play another/others

      # 3Pl
      PV/e+PV/wi+kîskiswîw+V+TA+Cnj+3Pl+1SgO: î-wî-kîskisocik	# as they are going to play me
      PV/e+PV/wi+kîskiswîw+V+TA+Cnj+3Pl+2SgO: î-wî-kîskisoskik	# as they are going to play you
      PV/e+PV/wi+kîskiswîw+V+TA+Cnj+3Pl+1PlO: î-wî-kîskisokothâhkik	# as they are going to play us
      PV/e+PV/wi+kîskiswîw+V+TA+Cnj+3Pl+12PlO: î-wî-kîskisokothahkok	# as they are going to play you and us
      PV/e+PV/wi+kîskiswîw+V+TA+Cnj+3Pl+2PlO: î-wî-kîskisokothîkok	# as they are going to play you all
      PV/e+PV/wi+kîskiswîw+V+TA+Cnj+3Pl+4Sg/PlO: î-wî-kîskiswâcik	# as they are going to play another/others
      PV/e+PV/wi+kîskiswîw+V+TA+Cnj+3Pl+5Sg/PlO: î-wî-kîskisomâcik	# as they are going to play yet another/others

      # 4Sg/Pl
      PV/e+PV/wi+kîskiswîw+V+TA+Cnj+4Sg/Pl+1SgO: î-wî-kîskisomit	# as another/others are going to play me
      PV/e+PV/wi+kîskiswîw+V+TA+Cnj+4Sg/Pl+2SgO: î-wî-kîskisomisk	# as another/others are going to play you
      PV/e+PV/wi+kîskiswîw+V+TA+Cnj+4Sg/Pl+3SgO: î-wî-kîskisokot	# as another/others are going to play him/her
      PV/e+PV/wi+kîskiswîw+V+TA+Cnj+4Sg/Pl+1PlO: î-wî-kîskisokothâhk	# as another/others are going to play us
      PV/e+PV/wi+kîskiswîw+V+TA+Cnj+4Sg/Pl+12PlO: î-wî-kîskisokothahk	# as another/others are going to play you and us
      PV/e+PV/wi+kîskiswîw+V+TA+Cnj+4Sg/Pl+2PlO: î-wî-kîskisokothîk	# as another/others are going to play you all
      PV/e+PV/wi+kîskiswîw+V+TA+Cnj+4Sg/Pl+3PlO: î-wî-kîskisokocik	# as another/others are going to play them
      PV/e+PV/wi+kîskiswîw+V+TA+Cnj+4Sg/Pl+5Sg/PlO: î-wî-kîskiswâthit	# as another/others are going to play yet another/others

      # 5Sg/Pl
      PV/e+PV/wi+kîskiswîw+V+TA+Cnj+5Sg/Pl+4Sg/PlO: î-wî-kîskisokothit	# as yet another/others are going to play another/others

      # X
      PV/e+PV/wi+kîskiswîw+V+TA+Cnj+X+1SgO: î-wî-kîskisokawithân	# as someone is going to play me
      PV/e+PV/wi+kîskiswîw+V+TA+Cnj+X+2SgO: î-wî-kîskisokawithan	# as someone is going to play you
      PV/e+PV/wi+kîskiswîw+V+TA+Cnj+X+3SgO: î-wî-kîskisoht	# as someone is going to play him/her
      PV/e+PV/wi+kîskiswîw+V+TA+Cnj+X+1PlO: î-wî-kîskisokawithâhk	# as someone is going to play us
      PV/e+PV/wi+kîskiswîw+V+TA+Cnj+X+12PlO: î-wî-kîskisokawithahk	# as someone is going to play you and us
      PV/e+PV/wi+kîskiswîw+V+TA+Cnj+X+2PlO: î-wî-kîskisokawithîk	# as someone is going to play you all
      PV/e+PV/wi+kîskiswîw+V+TA+Cnj+X+3PlO: î-wî-kîskisohcik	# as someone is going to play them
      PV/e+PV/wi+kîskiswîw+V+TA+Cnj+X+4Sg/PlO: î-wî-kîskisomiht	# as someone is going to play another/others

      # 0Sg/Pl
      PV/e+PV/wi+kîskiswîw+V+TA+Cnj+0Sg/Pl+1SgO: PV/e+PV/wi+kîskiswîw+V+TA+Cnj+0Sg/Pl+1SgO
      PV/e+PV/wi+kîskiswîw+V+TA+Cnj+0Sg/Pl+2SgO: PV/e+PV/wi+kîskiswîw+V+TA+Cnj+0Sg/Pl+2SgO
      PV/e+PV/wi+kîskiswîw+V+TA+Cnj+0Sg/Pl+3SgO: PV/e+PV/wi+kîskiswîw+V+TA+Cnj+0Sg/Pl+3SgO
      PV/e+PV/wi+kîskiswîw+V+TA+Cnj+0Sg/Pl+1PlO: PV/e+PV/wi+kîskiswîw+V+TA+Cnj+0Sg/Pl+1PlO
      PV/e+PV/wi+kîskiswîw+V+TA+Cnj+0Sg/Pl+12PlO: PV/e+PV/wi+kîskiswîw+V+TA+Cnj+0Sg/Pl+12PlO
      PV/e+PV/wi+kîskiswîw+V+TA+Cnj+0Sg/Pl+2PlO: PV/e+PV/wi+kîskiswîw+V+TA+Cnj+0Sg/Pl+2PlO
      PV/e+PV/wi+kîskiswîw+V+TA+Cnj+0Sg/Pl+3PlO: PV/e+PV/wi+kîskiswîw+V+TA+Cnj+0Sg/Pl+3PlO
      PV/e+PV/wi+kîskiswîw+V+TA+Cnj+0Sg/Pl+4Sg/PlO: PV/e+PV/wi+kîskiswîw+V+TA+Cnj+0Sg/Pl+4Sg/PlO
      

      # Fut+Def # Ind

      # 1Sg
      PV/ka+kîskiswîw+V+TA+Ind+1Sg+2SgO: kika-kîskisotin	# I will play you
      PV/ka+kîskiswîw+V+TA+Ind+1Sg+3SgO: nika-kîskiswâw	# I will play him/her
      PV/ka+kîskiswîw+V+TA+Ind+1Sg+2PlO: kika-kîskisotinâwâw	# I will play you all
      PV/ka+kîskiswîw+V+TA+Ind+1Sg+3PlO: nika-kîskiswâwak	# I will play them
      PV/ka+kîskiswîw+V+TA+Ind+1Sg+4Sg/PlO: nika-kîskisomâwa	# I will play another/others

      # 2Sg
      PV/ka+kîskiswîw+V+TA+Ind+2Sg+1SgO: kika-kîskison	# you will play me
      PV/ka+kîskiswîw+V+TA+Ind+2Sg+3SgO: kika-kîskiswâw	# you will play him/her
      PV/ka+kîskiswîw+V+TA+Ind+2Sg+1PlO: kika-kîskisonân	# you will play us
      PV/ka+kîskiswîw+V+TA+Ind+2Sg+3PlO: kika-kîskiswâwak	# you will play them
      PV/ka+kîskiswîw+V+TA+Ind+2Sg+4Sg/PlO: kika-kîskisomâwa	# you will play another/others

      # 3Sg
      PV/ka+kîskiswîw+V+TA+Ind+2Sg+1SgO: kika-kîskison	# you will play me
      PV/ka+kîskiswîw+V+TA+Ind+3Sg+2SgO: kika-kîskisok	# he/she will play you
      PV/ka+kîskiswîw+V+TA+Ind+2Sg+1PlO: kika-kîskisonân	# you will play us
      PV/ka+kîskiswîw+V+TA+Ind+3Sg+12PlO: kika-kîskisokonaw	# he/she will play you and us
      PV/ka+kîskiswîw+V+TA+Ind+3Sg+2PlO: kika-kîskisokowâw	# he/she will play you all
      PV/ka+kîskiswîw+V+TA+Ind+2Sg+3PlO: kika-kîskiswâwak	# you will play them
      PV/ka+kîskiswîw+V+TA+Ind+2Sg+4Sg/PlO: kika-kîskisomâwa	# you will play another/others
      PV/ka+kîskiswîw+V+TA+Ind+3Sg+5Sg/PlO: ka-kîskisomîw	# he/she will play yet another/others

      # 1Pl
      PV/ka+kîskiswîw+V+TA+Ind+1Pl+2SgO: kika-kîskisotinân	# we will play you
      PV/ka+kîskiswîw+V+TA+Ind+1Pl+3SgO: nika-kîskiswânân	# we will play him/her
      PV/ka+kîskiswîw+V+TA+Ind+1Pl+2PlO: kika-kîskisotinân	# we will play you all
      PV/ka+kîskiswîw+V+TA+Ind+1Pl+3PlO: nika-kîskiswânânak	# we will play them
      PV/ka+kîskiswîw+V+TA+Ind+1Pl+4Sg/PlO: nika-kîskisomânâna	# we will play another/others

      # 12Pl
      PV/ka+kîskiswîw+V+TA+Ind+12Pl+3SgO: kika-kîskiswânaw	# we and you will play him/her
      PV/ka+kîskiswîw+V+TA+Ind+12Pl+3PlO: kika-kîskiswânawak	# we and you will play them
      PV/ka+kîskiswîw+V+TA+Ind+12Pl+4Sg/PlO: kika-kîskisomânawa	# we and you will play another/others

      # 2Pl
      PV/ka+kîskiswîw+V+TA+Ind+2Pl+1SgO: kika-kîskisonâwâw	# you all will play me
      PV/ka+kîskiswîw+V+TA+Ind+2Pl+3SgO: kika-kîskiswâwâw	# you all will play him/her
      PV/ka+kîskiswîw+V+TA+Ind+2Pl+1PlO: kika-kîskisonân	# you all will play us
      PV/ka+kîskiswîw+V+TA+Ind+2Pl+3PlO: kika-kîskiswâwâwak	# you all will play them
      PV/ka+kîskiswîw+V+TA+Ind+2Pl+4Sg/PlO: kika-kîskisomâwâwa	# you all will play another/others

      # 3Pl
      PV/ka+kîskiswîw+V+TA+Ind+3Pl+1SgO: [nika-kîskisokowak, nika-kîskisokwak]	# they will play me
      PV/ka+kîskiswîw+V+TA+Ind+3Pl+2SgO: [kika-kîskisokowak, kika-kîskisokwak]	# they will play you
      PV/ka+kîskiswîw+V+TA+Ind+3Pl+1PlO: nika-kîskisokonânak	# they will play us
      PV/ka+kîskiswîw+V+TA+Ind+3Pl+12PlO: kika-kîskisokonawak	# they will play you and us
      PV/ka+kîskiswîw+V+TA+Ind+3Pl+2PlO: kika-kîskisokowâwak	# they will play you all
      PV/ka+kîskiswîw+V+TA+Ind+3Pl+4Sg/PlO: ka-kîskiswîwak	# they will play another/others
      PV/ka+kîskiswîw+V+TA+Ind+3Pl+5Sg/PlO: ka-kîskisomîwak	# they will play yet another/others

      # 4Sg/Pl
      PV/ka+kîskiswîw+V+TA+Ind+4Sg/Pl+1SgO: nika-kîskisokothiwa	# another/others will play me
      PV/ka+kîskiswîw+V+TA+Ind+4Sg/Pl+2SgO: kika-kîskisokothiwa	# another/others will play you
      PV/ka+kîskiswîw+V+TA+Ind+4Sg/Pl+3SgO: [ka-kîskisokow, ka-kîskisok]	# another/others will play him/her
      PV/ka+kîskiswîw+V+TA+Ind+4Sg/Pl+1PlO: nika-kîskisokonâna	# another/others will play us
      PV/ka+kîskiswîw+V+TA+Ind+4Sg/Pl+12PlO: kika-kîskisokonawa	# another/others will play you and us
      PV/ka+kîskiswîw+V+TA+Ind+4Sg/Pl+2PlO: kika-kîskisokowâwa	# another/others will play you all
      PV/ka+kîskiswîw+V+TA+Ind+4Sg/Pl+3PlO: [ka-kîskisokowak, ka-kîskisokwak]	# another/others will play them
      PV/ka+kîskiswîw+V+TA+Ind+4Sg/Pl+5Sg/PlO: ka-kîskiswîthiwa	# another/others will play yet another/others

      # 5Sg/Pl
      PV/ka+kîskiswîw+V+TA+Ind+5Sg/Pl+4Sg/PlO: ka-kîskisokothiwa	# yet another/others will play another/others

      # X
      PV/ka+kîskiswîw+V+TA+Ind+X+1SgO: nika-kîskisokawin	# someone will play me
      PV/ka+kîskiswîw+V+TA+Ind+X+2SgO: kika-kîskisokawin	# someone will play you
      PV/ka+kîskiswîw+V+TA+Ind+X+3SgO: ka-kîskiswâw	# someone will play him/her
      PV/ka+kîskiswîw+V+TA+Ind+X+1PlO: nika-kîskisokawinân	# someone will play us
      PV/ka+kîskiswîw+V+TA+Ind+X+12PlO: [kika-kîskisokawinaw, kika-kîskisokawinânaw]	# someone will play you and us
      PV/ka+kîskiswîw+V+TA+Ind+X+2PlO: kika-kîskisokawinâwâw	# someone will play you all
      PV/ka+kîskiswîw+V+TA+Ind+X+3PlO: ka-kîskiswâwak	# someone will play them
      PV/ka+kîskiswîw+V+TA+Ind+X+4Sg/PlO: ka-kîskiswâthiwa	# someone will play another/others

      # 0Sg/Pl
      PV/ka+kîskiswîw+V+TA+Ind+0Sg/Pl+1SgO: PV/ka+kîskiswîw+V+TA+Ind+0Sg/Pl+1SgO
      PV/ka+kîskiswîw+V+TA+Ind+0Sg/Pl+2SgO: PV/ka+kîskiswîw+V+TA+Ind+0Sg/Pl+2SgO
      PV/ka+kîskiswîw+V+TA+Ind+0Sg/Pl+3SgO: PV/ka+kîskiswîw+V+TA+Ind+0Sg/Pl+3SgO
      PV/ka+kîskiswîw+V+TA+Ind+0Sg/Pl+1PlO: PV/ka+kîskiswîw+V+TA+Ind+0Sg/Pl+1PlO
      PV/ka+kîskiswîw+V+TA+Ind+0Sg/Pl+12PlO: PV/ka+kîskiswîw+V+TA+Ind+0Sg/Pl+12PlO
      PV/ka+kîskiswîw+V+TA+Ind+0Sg/Pl+2PlO: PV/ka+kîskiswîw+V+TA+Ind+0Sg/Pl+2PlO
      PV/ka+kîskiswîw+V+TA+Ind+0Sg/Pl+3PlO: PV/ka+kîskiswîw+V+TA+Ind+0Sg/Pl+3PlO
      PV/ka+kîskiswîw+V+TA+Ind+0Sg/Pl+4Sg/PlO: PV/ka+kîskiswîw+V+TA+Ind+0Sg/Pl+4Sg/PlO
      

      # Inf # PV/ka

      # 1Sg
      PV/ka+kîskiswîw+V+TA+Cnj+1Sg+2SgO: ka-kîskisotân	# I will play you
      PV/ka+kîskiswîw+V+TA+Cnj+1Sg+3SgO: ka-kîskiswak	# I will play him/her
      PV/ka+kîskiswîw+V+TA+Cnj+1Sg+2PlO: ka-kîskisotakok	# I will play you all
      PV/ka+kîskiswîw+V+TA+Cnj+1Sg+3PlO: ka-kîskiswakik	# I will play them
      PV/ka+kîskiswîw+V+TA+Cnj+1Sg+4Sg/PlO: ka-kîskisomak	# I will play another/others

      # 2Sg
      PV/ka+kîskiswîw+V+TA+Cnj+2Sg+1SgO: ka-kîskisothan	# you will play me
      PV/ka+kîskiswîw+V+TA+Cnj+2Sg+3SgO: ka-kîskiswat	# you will play him/her
      PV/ka+kîskiswîw+V+TA+Cnj+2Sg+1PlO: ka-kîskisothâhk	# you will play us
      PV/ka+kîskiswîw+V+TA+Cnj+2Sg+3PlO: ka-kîskiswacik	# you will play them
      PV/ka+kîskiswîw+V+TA+Cnj+2Sg+4Sg/PlO: ka-kîskisomat	# you will play another/others

      # 3Sg
      PV/ka+kîskiswîw+V+TA+Cnj+2Sg+1SgO: ka-kîskisothan	# you will play me
      PV/ka+kîskiswîw+V+TA+Cnj+3Sg+2SgO: ka-kîskisosk	# he/she will play you
      PV/ka+kîskiswîw+V+TA+Cnj+2Sg+1PlO: ka-kîskisothâhk	# you will play us
      PV/ka+kîskiswîw+V+TA+Cnj+3Sg+12PlO: ka-kîskisokothahk	# he/she will play you and us
      PV/ka+kîskiswîw+V+TA+Cnj+3Sg+2PlO: ka-kîskisokothîk	# he/she will play you all
      PV/ka+kîskiswîw+V+TA+Cnj+2Sg+3PlO: ka-kîskiswacik	# you will play them
      PV/ka+kîskiswîw+V+TA+Cnj+2Sg+4Sg/PlO: ka-kîskisomat	# you will play another/others
      PV/ka+kîskiswîw+V+TA+Cnj+3Sg+5Sg/PlO: ka-kîskisomât	# he/she will play yet another/others

      # 1Pl
      PV/ka+kîskiswîw+V+TA+Cnj+1Pl+2SgO: ka-kîskisotâhk	# we will play you
      PV/ka+kîskiswîw+V+TA+Cnj+1Pl+3SgO: ka-kîskiswâthâhk	# we will play him/her
      PV/ka+kîskiswîw+V+TA+Cnj+1Pl+2PlO: ka-kîskisotâhk	# we will play you all
      PV/ka+kîskiswîw+V+TA+Cnj+1Pl+3PlO: ka-kîskiswâthâhkik	# we will play them
      PV/ka+kîskiswîw+V+TA+Cnj+1Pl+4Sg/PlO: ka-kîskisomâthâhk	# we will play another/others

      # 12Pl
      PV/ka+kîskiswîw+V+TA+Cnj+12Pl+3SgO: ka-kîskiswâthahk	# we and you will play him/her
      PV/ka+kîskiswîw+V+TA+Cnj+12Pl+3PlO: ka-kîskiswâthahkok	# we and you will play them
      PV/ka+kîskiswîw+V+TA+Cnj+12Pl+4Sg/PlO: ka-kîskisomâthahk	# we and you will play another/others

      # 2Pl
      PV/ka+kîskiswîw+V+TA+Cnj+2Pl+1SgO: ka-kîskisothîk	# you all will play me
      PV/ka+kîskiswîw+V+TA+Cnj+2Pl+3SgO: ka-kîskiswâthîk	# you all will play him/her
      PV/ka+kîskiswîw+V+TA+Cnj+2Pl+1PlO: ka-kîskisothâhk	# you all will play us
      PV/ka+kîskiswîw+V+TA+Cnj+2Pl+3PlO: ka-kîskiswâthîkok	# you all will play them
      PV/ka+kîskiswîw+V+TA+Cnj+2Pl+4Sg/PlO: ka-kîskisomâthîk	# you all will play another/others

      # 3Pl
      PV/ka+kîskiswîw+V+TA+Cnj+3Pl+1SgO: ka-kîskisocik	# they will play me
      PV/ka+kîskiswîw+V+TA+Cnj+3Pl+2SgO: ka-kîskisoskik	# they will play you
      PV/ka+kîskiswîw+V+TA+Cnj+3Pl+1PlO: ka-kîskisokothâhkik	# they will play us
      PV/ka+kîskiswîw+V+TA+Cnj+3Pl+12PlO: ka-kîskisokothahkok	# they will play you and us
      PV/ka+kîskiswîw+V+TA+Cnj+3Pl+2PlO: ka-kîskisokothîkok	# they will play you all
      PV/ka+kîskiswîw+V+TA+Cnj+3Pl+4Sg/PlO: ka-kîskiswâcik	# they will play another/others
      PV/ka+kîskiswîw+V+TA+Cnj+3Pl+5Sg/PlO: ka-kîskisomâcik	# they will play yet another/others

      # 4Sg/Pl
      PV/ka+kîskiswîw+V+TA+Cnj+4Sg/Pl+1SgO: ka-kîskisomit	# another/others will play me
      PV/ka+kîskiswîw+V+TA+Cnj+4Sg/Pl+2SgO: ka-kîskisomisk	# another/others will play you
      PV/ka+kîskiswîw+V+TA+Cnj+4Sg/Pl+3SgO: ka-kîskisokot	# another/others will play him/her
      PV/ka+kîskiswîw+V+TA+Cnj+4Sg/Pl+1PlO: ka-kîskisokothâhk	# another/others will play us
      PV/ka+kîskiswîw+V+TA+Cnj+4Sg/Pl+12PlO: ka-kîskisokothahk	# another/others will play you and us
      PV/ka+kîskiswîw+V+TA+Cnj+4Sg/Pl+2PlO: ka-kîskisokothîk	# another/others will play you all
      PV/ka+kîskiswîw+V+TA+Cnj+4Sg/Pl+3PlO: ka-kîskisokocik	# another/others will play them
      PV/ka+kîskiswîw+V+TA+Cnj+4Sg/Pl+5Sg/PlO: ka-kîskiswâthit	# another/others will play yet another/others

      # 5Sg/Pl
      PV/ka+kîskiswîw+V+TA+Cnj+5Sg/Pl+4Sg/PlO: ka-kîskisokothit	# yet another/others will play another/others

      # X
      PV/ka+kîskiswîw+V+TA+Cnj+X+1SgO: ka-kîskisokawithân	# someone will play me
      PV/ka+kîskiswîw+V+TA+Cnj+X+2SgO: ka-kîskisokawithan	# someone will play you
      PV/ka+kîskiswîw+V+TA+Cnj+X+3SgO: ka-kîskisoht	# someone will play him/her
      PV/ka+kîskiswîw+V+TA+Cnj+X+1PlO: ka-kîskisokawithâhk	# someone will play us
      PV/ka+kîskiswîw+V+TA+Cnj+X+12PlO: ka-kîskisokawithahk	# someone will play you and us
      PV/ka+kîskiswîw+V+TA+Cnj+X+2PlO: ka-kîskisokawithîk	# someone will play you all
      PV/ka+kîskiswîw+V+TA+Cnj+X+3PlO: ka-kîskisohcik	# someone will play them
      PV/ka+kîskiswîw+V+TA+Cnj+X+4Sg/PlO: ka-kîskisomiht	# someone will play another/others

      # 0Sg/Pl
      PV/ka+kîskiswîw+V+TA+Cnj+0Sg/Pl+1SgO: PV/ka+kîskiswîw+V+TA+Cnj+0Sg/Pl+1SgO
      PV/ka+kîskiswîw+V+TA+Cnj+0Sg/Pl+2SgO: PV/ka+kîskiswîw+V+TA+Cnj+0Sg/Pl+2SgO
      PV/ka+kîskiswîw+V+TA+Cnj+0Sg/Pl+3SgO: PV/ka+kîskiswîw+V+TA+Cnj+0Sg/Pl+3SgO
      PV/ka+kîskiswîw+V+TA+Cnj+0Sg/Pl+1PlO: PV/ka+kîskiswîw+V+TA+Cnj+0Sg/Pl+1PlO
      PV/ka+kîskiswîw+V+TA+Cnj+0Sg/Pl+12PlO: PV/ka+kîskiswîw+V+TA+Cnj+0Sg/Pl+12PlO
      PV/ka+kîskiswîw+V+TA+Cnj+0Sg/Pl+2PlO: PV/ka+kîskiswîw+V+TA+Cnj+0Sg/Pl+2PlO
      PV/ka+kîskiswîw+V+TA+Cnj+0Sg/Pl+3PlO: PV/ka+kîskiswîw+V+TA+Cnj+0Sg/Pl+3PlO
      PV/ka+kîskiswîw+V+TA+Cnj+0Sg/Pl+4Sg/PlO: PV/ka+kîskiswîw+V+TA+Cnj+0Sg/Pl+4Sg/PlO
      

      # Inf # PV/ta

      # 1Sg
      PV/ta+kîskiswîw+V+TA+Cnj+1Sg+2SgO: ta-kîskisotân	# I play you
      PV/ta+kîskiswîw+V+TA+Cnj+1Sg+3SgO: ta-kîskiswak	# I play him/her
      PV/ta+kîskiswîw+V+TA+Cnj+1Sg+2PlO: ta-kîskisotakok	# I play you all
      PV/ta+kîskiswîw+V+TA+Cnj+1Sg+3PlO: ta-kîskiswakik	# I play them
      PV/ta+kîskiswîw+V+TA+Cnj+1Sg+4Sg/PlO: ta-kîskisomak	# I play another/others

      # 2Sg
      PV/ta+kîskiswîw+V+TA+Cnj+2Sg+1SgO: ta-kîskisothan	# you play me
      PV/ta+kîskiswîw+V+TA+Cnj+2Sg+3SgO: ta-kîskiswat	# you play him/her
      PV/ta+kîskiswîw+V+TA+Cnj+2Sg+1PlO: ta-kîskisothâhk	# you play us
      PV/ta+kîskiswîw+V+TA+Cnj+2Sg+3PlO: ta-kîskiswacik	# you play them
      PV/ta+kîskiswîw+V+TA+Cnj+2Sg+4Sg/PlO: ta-kîskisomat	# you play another/others

      # 3Sg
      PV/ta+kîskiswîw+V+TA+Cnj+2Sg+1SgO: ta-kîskisothan	# you play me
      PV/ta+kîskiswîw+V+TA+Cnj+3Sg+2SgO: ta-kîskisosk	# he/she plays you
      PV/ta+kîskiswîw+V+TA+Cnj+2Sg+1PlO: ta-kîskisothâhk	# you play us
      PV/ta+kîskiswîw+V+TA+Cnj+3Sg+12PlO: ta-kîskisokothahk	# he/she plays you and us
      PV/ta+kîskiswîw+V+TA+Cnj+3Sg+2PlO: ta-kîskisokothîk	# he/she plays you all
      PV/ta+kîskiswîw+V+TA+Cnj+2Sg+3PlO: ta-kîskiswacik	# you play them
      PV/ta+kîskiswîw+V+TA+Cnj+2Sg+4Sg/PlO: ta-kîskisomat	# you play another/others
      PV/ta+kîskiswîw+V+TA+Cnj+3Sg+5Sg/PlO: ta-kîskisomât	# he/she plays yet another/others

      # 1Pl
      PV/ta+kîskiswîw+V+TA+Cnj+1Pl+2SgO: ta-kîskisotâhk	# we play you
      PV/ta+kîskiswîw+V+TA+Cnj+1Pl+3SgO: ta-kîskiswâthâhk	# we play him/her
      PV/ta+kîskiswîw+V+TA+Cnj+1Pl+2PlO: ta-kîskisotâhk	# we play you all
      PV/ta+kîskiswîw+V+TA+Cnj+1Pl+3PlO: ta-kîskiswâthâhkik	# we play them
      PV/ta+kîskiswîw+V+TA+Cnj+1Pl+4Sg/PlO: ta-kîskisomâthâhk	# we play another/others

      # 12Pl
      PV/ta+kîskiswîw+V+TA+Cnj+12Pl+3SgO: ta-kîskiswâthahk	# we and you play him/her
      PV/ta+kîskiswîw+V+TA+Cnj+12Pl+3PlO: ta-kîskiswâthahkok	# we and you play them
      PV/ta+kîskiswîw+V+TA+Cnj+12Pl+4Sg/PlO: ta-kîskisomâthahk	# we and you play another/others

      # 2Pl
      PV/ta+kîskiswîw+V+TA+Cnj+2Pl+1SgO: ta-kîskisothîk	# you all play me
      PV/ta+kîskiswîw+V+TA+Cnj+2Pl+3SgO: ta-kîskiswâthîk	# you all play him/her
      PV/ta+kîskiswîw+V+TA+Cnj+2Pl+1PlO: ta-kîskisothâhk	# you all play us
      PV/ta+kîskiswîw+V+TA+Cnj+2Pl+3PlO: ta-kîskiswâthîkok	# you all play them
      PV/ta+kîskiswîw+V+TA+Cnj+2Pl+4Sg/PlO: ta-kîskisomâthîk	# you all play another/others

      # 3Pl
      PV/ta+kîskiswîw+V+TA+Cnj+3Pl+1SgO: ta-kîskisocik	# they play me
      PV/ta+kîskiswîw+V+TA+Cnj+3Pl+2SgO: ta-kîskisoskik	# they play you
      PV/ta+kîskiswîw+V+TA+Cnj+3Pl+1PlO: ta-kîskisokothâhkik	# they play us
      PV/ta+kîskiswîw+V+TA+Cnj+3Pl+12PlO: ta-kîskisokothahkok	# they play you and us
      PV/ta+kîskiswîw+V+TA+Cnj+3Pl+2PlO: ta-kîskisokothîkok	# they play you all
      PV/ta+kîskiswîw+V+TA+Cnj+3Pl+4Sg/PlO: ta-kîskiswâcik	# they play another/others
      PV/ta+kîskiswîw+V+TA+Cnj+3Pl+5Sg/PlO: ta-kîskisomâcik	# they play yet another/others

      # 4Sg/Pl
      PV/ta+kîskiswîw+V+TA+Cnj+4Sg/Pl+1SgO: ta-kîskisomit	# another/others play me
      PV/ta+kîskiswîw+V+TA+Cnj+4Sg/Pl+2SgO: ta-kîskisomisk	# another/others play you
      PV/ta+kîskiswîw+V+TA+Cnj+4Sg/Pl+3SgO: ta-kîskisokot	# another/others play him/her
      PV/ta+kîskiswîw+V+TA+Cnj+4Sg/Pl+1PlO: ta-kîskisokothâhk	# another/others play us
      PV/ta+kîskiswîw+V+TA+Cnj+4Sg/Pl+12PlO: ta-kîskisokothahk	# another/others play you and us
      PV/ta+kîskiswîw+V+TA+Cnj+4Sg/Pl+2PlO: ta-kîskisokothîk	# another/others play you all
      PV/ta+kîskiswîw+V+TA+Cnj+4Sg/Pl+3PlO: ta-kîskisokocik	# another/others play them
      PV/ta+kîskiswîw+V+TA+Cnj+4Sg/Pl+5Sg/PlO: ta-kîskiswâthit	# another/others play yet another/others

      # 5Sg/Pl
      PV/ta+kîskiswîw+V+TA+Cnj+5Sg/Pl+4Sg/PlO: ta-kîskisokothit	# yet another/others play another/others

      # X
      PV/ta+kîskiswîw+V+TA+Cnj+X+1SgO: ta-kîskisokawithân	# someone plays me
      PV/ta+kîskiswîw+V+TA+Cnj+X+2SgO: ta-kîskisokawithan	# someone plays you
      PV/ta+kîskiswîw+V+TA+Cnj+X+3SgO: ta-kîskisoht	# someone plays him/her
      PV/ta+kîskiswîw+V+TA+Cnj+X+1PlO: ta-kîskisokawithâhk	# someone plays us
      PV/ta+kîskiswîw+V+TA+Cnj+X+12PlO: ta-kîskisokawithahk	# someone plays you and us
      PV/ta+kîskiswîw+V+TA+Cnj+X+2PlO: ta-kîskisokawithîk	# someone plays you all
      PV/ta+kîskiswîw+V+TA+Cnj+X+3PlO: ta-kîskisohcik	# someone plays them
      PV/ta+kîskiswîw+V+TA+Cnj+X+4Sg/PlO: ta-kîskisomiht	# someone plays another/others

      # 0Sg/Pl
      PV/ta+kîskiswîw+V+TA+Cnj+0Sg/Pl+1SgO: PV/ta+kîskiswîw+V+TA+Cnj+0Sg/Pl+1SgO
      PV/ta+kîskiswîw+V+TA+Cnj+0Sg/Pl+2SgO: PV/ta+kîskiswîw+V+TA+Cnj+0Sg/Pl+2SgO
      PV/ta+kîskiswîw+V+TA+Cnj+0Sg/Pl+3SgO: PV/ta+kîskiswîw+V+TA+Cnj+0Sg/Pl+3SgO
      PV/ta+kîskiswîw+V+TA+Cnj+0Sg/Pl+1PlO: PV/ta+kîskiswîw+V+TA+Cnj+0Sg/Pl+1PlO
      PV/ta+kîskiswîw+V+TA+Cnj+0Sg/Pl+12PlO: PV/ta+kîskiswîw+V+TA+Cnj+0Sg/Pl+12PlO
      PV/ta+kîskiswîw+V+TA+Cnj+0Sg/Pl+2PlO: PV/ta+kîskiswîw+V+TA+Cnj+0Sg/Pl+2PlO
      PV/ta+kîskiswîw+V+TA+Cnj+0Sg/Pl+3PlO: PV/ta+kîskiswîw+V+TA+Cnj+0Sg/Pl+3PlO
      PV/ta+kîskiswîw+V+TA+Cnj+0Sg/Pl+4Sg/PlO: PV/ta+kîskiswîw+V+TA+Cnj+0Sg/Pl+4Sg/PlO
      

      # Fut # Cond

      # 1Sg
      kîskiswîw+V+TA+Fut+Cond+1Sg+2SgO: kîskisotâni	# when I play you
      kîskiswîw+V+TA+Fut+Cond+1Sg+3SgO: kîskiswaki	# when I play him/her
      kîskiswîw+V+TA+Fut+Cond+1Sg+2PlO: kîskisotako	# when I play you all
      kîskiswîw+V+TA+Fut+Cond+1Sg+3PlO: kîskiswakwâwi	# when I play them
      kîskiswîw+V+TA+Fut+Cond+1Sg+4Sg/PlO: kîskisomaki	# when I play another/others

      # 2Sg
      kîskiswîw+V+TA+Fut+Cond+2Sg+1SgO: kîskisothani	# when you play me
      kîskiswîw+V+TA+Fut+Cond+2Sg+3SgO: kîskiswaci	# when you play him/her
      kîskiswîw+V+TA+Fut+Cond+2Sg+1PlO: kîskisothâhki	# when you play us
      kîskiswîw+V+TA+Fut+Cond+2Sg+3PlO: kîskiswatwâwi	# when you play them
      kîskiswîw+V+TA+Fut+Cond+2Sg+4Sg/PlO: kîskisomaci	# when you play another/others

      # 3Sg
      kîskiswîw+V+TA+Fut+Cond+2Sg+1SgO: kîskisothani	# when you play me
      kîskiswîw+V+TA+Fut+Cond+2Sg+2SgO: kîskiswîw+V+TA+Fut+Cond+2Sg+2SgO	# when you play you
      kîskiswîw+V+TA+Fut+Cond+2Sg+1PlO: kîskisothâhki	# when you play us
      kîskiswîw+V+TA+Fut+Cond+3Sg+12PlO: [kîskisokothahki, kîskisokothahko]	# when he/she plays you and us
      kîskiswîw+V+TA+Fut+Cond+3Sg+2PlO: kîskisokothîko	# when he/she plays you all
      kîskiswîw+V+TA+Fut+Cond+2Sg+3PlO: kîskiswatwâwi	# when you play them
      kîskiswîw+V+TA+Fut+Cond+2Sg+4Sg/PlO: kîskisomaci	# when you play another/others
      kîskiswîw+V+TA+Fut+Cond+3Sg+5Sg/PlO: kîskisomâci	# when he/she plays yet another/others

      # 1Pl
      kîskiswîw+V+TA+Fut+Cond+1Pl+2SgO: kîskisotâhki	# when we play you
      kîskiswîw+V+TA+Fut+Cond+1Pl+3SgO: kîskiswâthâhki	# when we play him/her
      kîskiswîw+V+TA+Fut+Cond+1Pl+2PlO: kîskisotâhki	# when we play you all
      kîskiswîw+V+TA+Fut+Cond+1Pl+3PlO: kîskiswâthâhkwâwi	# when we play them
      kîskiswîw+V+TA+Fut+Cond+1Pl+4Sg/PlO: kîskisomâthâhki	# when we play another/others

      # 12Pl
      kîskiswîw+V+TA+Fut+Cond+12Pl+3SgO: [kîskiswâthahki, kîskiswâthahko]	# when we and you play him/her
      kîskiswîw+V+TA+Fut+Cond+12Pl+3PlO: kîskiswâthahkwâwi	# when we and you play them
      kîskiswîw+V+TA+Fut+Cond+12Pl+4Sg/PlO: [kîskisomâthahki, kîskisomâthahko]	# when we and you play another/others

      # 2Pl
      kîskiswîw+V+TA+Fut+Cond+2Pl+1SgO: kîskisothîko	# when you all play me
      kîskiswîw+V+TA+Fut+Cond+2Pl+3SgO: kîskiswâthîko	# when you all play him/her
      kîskiswîw+V+TA+Fut+Cond+2Pl+1PlO: kîskisothâhki	# when you all play us
      kîskiswîw+V+TA+Fut+Cond+2Pl+3PlO: kîskiswâthîkwâwi	# when you all play them
      kîskiswîw+V+TA+Fut+Cond+2Pl+4Sg/PlO: kîskisomâthîko	# when you all play another/others

      # 3Pl
      kîskiswîw+V+TA+Fut+Cond+3Pl+1SgO: kîskisotwâwi	# when they play me
      kîskiswîw+V+TA+Fut+Cond+3Pl+2SgO: kîskisoskwâwi	# when they play you
      kîskiswîw+V+TA+Fut+Cond+3Pl+1PlO: kîskisokothâhkwâwi	# when they play us
      kîskiswîw+V+TA+Fut+Cond+3Pl+12PlO: kîskisokothahkwâwi	# when they play you and us
      kîskiswîw+V+TA+Fut+Cond+3Pl+2PlO: kîskisokothîkwâwi	# when they play you all
      kîskiswîw+V+TA+Fut+Cond+3Pl+4Sg/PlO: kîskiswâtwâwi	# when they play another/others
      kîskiswîw+V+TA+Fut+Cond+3Pl+5Sg/PlO: kîskisomâtwâwi	# when they play yet another/others

      # 4Sg/Pl
      kîskiswîw+V+TA+Fut+Cond+4Sg/Pl+1SgO: kîskisomici	# when another/others play me
      kîskiswîw+V+TA+Fut+Cond+4Sg/Pl+2SgO: kîskisomiski	# when another/others play you
      kîskiswîw+V+TA+Fut+Cond+4Sg/Pl+3SgO: kîskisokoci	# when another/others play him/her
      kîskiswîw+V+TA+Fut+Cond+4Sg/Pl+1PlO: kîskisokothâhki	# when another/others play us
      kîskiswîw+V+TA+Fut+Cond+4Sg/Pl+12PlO: [kîskisokothahki, kîskisokothahko]	# when another/others play you and us
      kîskiswîw+V+TA+Fut+Cond+4Sg/Pl+2PlO: kîskisokothîko	# when another/others play you all
      kîskiswîw+V+TA+Fut+Cond+4Sg/Pl+3PlO: kîskisokotwâwi	# when another/others play them
      kîskiswîw+V+TA+Fut+Cond+4Sg/Pl+5Sg/PlO: kîskiswâthici	# when another/others play yet another/others

      # 5Sg/Pl
      kîskiswîw+V+TA+Fut+Cond+5Sg/Pl+4Sg/PlO: kîskisokothici	# when yet another/others play another/others

      # X
      kîskiswîw+V+TA+Fut+Cond+X+1SgO: kîskisokawithâni	# when someone plays me
      kîskiswîw+V+TA+Fut+Cond+X+2SgO: kîskisokawithani	# when someone plays you
      kîskiswîw+V+TA+Fut+Cond+X+3SgO: kîskisohci	# when someone plays him/her
      kîskiswîw+V+TA+Fut+Cond+X+1PlO: kîskisokawithâhki	# when someone plays us
      kîskiswîw+V+TA+Fut+Cond+X+12PlO: kîskisokawithahki	# when someone plays you and us
      kîskiswîw+V+TA+Fut+Cond+X+2PlO: kîskisokawithîko	# when someone plays you all
      kîskiswîw+V+TA+Fut+Cond+X+3PlO: kîskisohtwâwi	# when someone plays them
      kîskiswîw+V+TA+Fut+Cond+X+4Sg/PlO: kîskisomihci	# when someone plays another/others

      # 0Sg/Pl
      kîskiswîw+V+TA+Fut+Cond+0Sg/Pl+1SgO: kîskiswîw+V+TA+Fut+Cond+0Sg/Pl+1SgO
      kîskiswîw+V+TA+Fut+Cond+0Sg/Pl+2SgO: kîskiswîw+V+TA+Fut+Cond+0Sg/Pl+2SgO
      kîskiswîw+V+TA+Fut+Cond+0Sg/Pl+3SgO: kîskiswîw+V+TA+Fut+Cond+0Sg/Pl+3SgO
      kîskiswîw+V+TA+Fut+Cond+0Sg/Pl+1PlO: kîskiswîw+V+TA+Fut+Cond+0Sg/Pl+1PlO
      kîskiswîw+V+TA+Fut+Cond+0Sg/Pl+12PlO: kîskiswîw+V+TA+Fut+Cond+0Sg/Pl+12PlO
      kîskiswîw+V+TA+Fut+Cond+0Sg/Pl+2PlO: kîskiswîw+V+TA+Fut+Cond+0Sg/Pl+2PlO
      kîskiswîw+V+TA+Fut+Cond+0Sg/Pl+3PlO: kîskiswîw+V+TA+Fut+Cond+0Sg/Pl+3PlO
      kîskiswîw+V+TA+Fut+Cond+0Sg/Pl+4Sg/PlO: kîskiswîw+V+TA+Fut+Cond+0Sg/Pl+4Sg/PlO
      

      # Imp # Imm

      # 2Sg
      kîskiswîw+V+TA+Imp+Imm+2Sg+1SgO: kîskison	# (you) play me now
      kîskiswîw+V+TA+Imp+Imm+2Sg+1PlO: kîskisonân	# (you) play us now
      kîskiswîw+V+TA+Imp+Imm+2Sg+3SgO: kîskis	# (you) play him/her now
      kîskiswîw+V+TA+Imp+Imm+2Sg+3PlO: kîskisok	# (you) play them now

      # 12Pl
      kîskiswîw+V+TA+Imp+Imm+12Pl+3SgO: kîskiswâtân	# let you and us play him/her now
      kîskiswîw+V+TA+Imp+Imm+12Pl+3PlO: kîskiswâtânik	# let you and us play them now

      # 2Pl
      kîskiswîw+V+TA+Imp+Imm+2Pl+1SgO: kîskisok	# (you all) play me now
      kîskiswîw+V+TA+Imp+Imm+2Pl+1PlO: kîskisonân	# (you all) play us now
      kîskiswîw+V+TA+Imp+Imm+2Pl+3SgO: kîskisohk	# (you all) play him/her now
      kîskiswîw+V+TA+Imp+Imm+2Pl+3PlO: kîskisohkok	# (you all) play them now
      

      # Imp # Del

      # 2Sg
      kîskiswîw+V+TA+Imp+Del+2Sg+1SgO: kîskisôhkan	# (you) play me later
      kîskiswîw+V+TA+Imp+Del+2Sg+1PlO: kîskisôhkâhk	# (you) play us later
      kîskiswîw+V+TA+Imp+Del+2Sg+3SgO: kîskiswâhkan	# (you) play him/her later
      kîskiswîw+V+TA+Imp+Del+2Sg+3PlO: kîskiswâhkanik	# (you) play them later

      # 12Pl
      kîskiswîw+V+TA+Imp+Del+12Pl+3SgO: kîskiswâhkahk	# let you and us play him/her later
      kîskiswîw+V+TA+Imp+Del+12Pl+3PlO: kîskiswâhkahkok	# let you and us play them later

      # 2Pl
      kîskiswîw+V+TA+Imp+Del+2Pl+1SgO: kîskisôhkîk	# (you all) play me later
      kîskiswîw+V+TA+Imp+Del+2Pl+1PlO: kîskisôhkâhk	# (you all) play us later
      kîskiswîw+V+TA+Imp+Del+2Pl+3SgO: kîskiswâhkîk	# (you all) play him/her later
      kîskiswîw+V+TA+Imp+Del+2Pl+3PlO: kîskiswâhkîkok	# (you all) play them later
      

